【裁判字號】    97,上易,871
【裁判日期】    970624
【裁判案由】    毒品危害防制條例
【裁判全文】
臺灣高等法院刑事判決                 97年度上易字第871號
上  訴  人  台灣新竹地方法院檢察署檢察官
被      告  甲○○
上列上訴人因被告違反毒品危害防制條例案件，不服台灣新竹地
方法院九十七年度易字第一三九號，中華民國九十七年三月五日
第一審判決（起訴案號：台灣新竹地方法院檢察署九十六年度毒
偵字第九九０號），提起上訴，本院判決如下：
    主  文
上訴駁回。
    事  實
一、甲○○曾犯賭博、竊盜、贓物、違反麻醉藥品管理條例、槍
    砲彈藥刀械管制條例、違反毒品危害防制條例等案件，並因
    違反麻醉藥品管理條例、槍砲彈藥刀械管制條例及竊盜等案
    件，經台灣新竹地方法院分別判處有期徒刑五年八月、十月
    、一年確定，經定應執行有期徒刑七年三月確定，甫於民國
    九十三年十二月十六日假釋期滿以已執行完畢論。其另因施
    用毒品案件，經依台灣新竹地方法院九十四年度毒聲字第三
    七四號裁定送觀察、勒戒後，認有繼續施用毒品之傾向，經
    依台灣新竹地方法院九十四年度毒聲字第四二四號裁定令入
    戒治處所施以強制戒治，而於九十五年八月三日強制戒治期
    滿，繼由臺灣新竹地方法院檢察署檢察官於同年月十四日以
    九十五年度戒毒偵字第六九號為不起訴處分確定。詎其仍未
    戒除毒癮，復基於施用第二級毒品安非他命之犯意，於九十
    六年六月二十八日下午五時左右，在新竹縣竹東鎮○○路友
    人家中，以將安非他命毒品放在玻璃吸食器內加熱生煙之方
    式，非法施用第二級毒品安非他命。嗣於九十六年六月二十
    八日晚上六時三十五分許，為警在新竹縣竹東鎮○○路一段
    二０一巷口查獲（並在甲○○身上扣得第三級毒品Ｋ他命一
    包）。
二、案經新竹市警察局第二分局報告臺灣新竹地方法院檢察署檢
    察官偵查起訴。
    理  由
壹、程序部分：
    按被告以外之人於審判外之言詞或書面陳述，除法律有規定
    者外，不得作為證據；又被告以外之人於審判外之陳述，雖
    不符合同法第一百五十九條之一至第一百五十九條之四之規
    定，但經當事人於審判程序同意作為證據，法院審酌該言詞
    陳述或書面陳述作成時之情況，認為適當者，亦得為證據。
    當事人、代理人或辯護人於法院調查證據時，知有第一百五
    十九條第一項不得為證據之情形，而未於言詞辯論終結前聲
    明異議者，視為有前項之同意，刑事訴訟法第一百五十九條
    第一項及第一百五十九條之五分別定有明文。本判決下列所
    引用之各該被告以外之人於審判外之陳述（包含書面陳述）
    ，雖屬傳聞證據，惟當事人於本院審判期日中表示同意作為
    證據方法而不予爭執，本院審酌上開證據資料製作時之情況
    ，尚無違法不當及證明力明顯過低之瑕疵，亦認為以之作為
    證據應屬適當。揆諸前開規定，爰依刑事訴訟法第一百五十
    九條之五規定，認前揭證據資料均有證據能力，先予敘明。
貳、實體部分：
一、訊據被告甲○○對於前開施用第二級毒品安非他命之犯行，
    於原審及本院審理時均坦承不諱（見原審卷第二一頁反面、
    二三頁反面，本院卷第三九頁反面），並有辦理煙毒、麻醉
    藥品案尿液送驗人真實姓名代號對照表暨送驗登記簿、濫用
    藥物檢驗報告（見偵卷第七四、七五頁），足徵被告上開自
    白內容確與事實相符，堪足採信。又被告有如前揭事實欄一
    、所示因施用毒品經送觀察、勒戒、強制戒治之執行紀錄等
    情，有臺灣高等法院被告前案紀錄表、在監在押全國紀錄表
    在卷可按（見本院卷第一二至二三頁），被告於強制戒治執
    行完畢後之五年內再犯本件，自應依法予以論罪科刑。本件
    事證明確，被告犯行洵堪認定，自應依法論科。
二、核被告所為，係犯係毒品危害防制條例第十條第二項之施用
    第二級毒品罪。其施用前持有安非他命毒品之低度行為，應
    為施用之高度行為所吸收，不另論罪。另被告有事實欄一、
    所示前科，有臺灣高等法院被告前案紀錄表一份附卷可稽（
    見本院卷第一二至二二頁），其於有期徒刑執行完畢五年內
    故意再犯本件之罪，為累犯，應依刑法第四十七條第一項之
    規定加重其刑。
三、原審經詳細調查，以被告罪證明確，適用上揭規定，並審酌
    被告素行不佳，前經執行觀察、勒戒、強制戒治後，仍未戒
    除毒癮、施用毒品嚴重危害其身心健康，檢察官求處有期徒
    刑九月以上之刑固非無據，念其坦認犯行，犯罪後態度良好
    ，且腳已殘廢等一切情狀，酌予量處有期徒刑七月。核原審
    認事用法，並無不合，量刑亦屬允當。公訴人以原審量刑過
    輕為由上訴，請求撤銷改判，為無理由，應予駁回。
四、又被告於本院審理時坦承其施用時間及地點（見本院卷第三
    九頁反面），是於事實欄中予以更正，併予敘明。
據上論斷，應依刑事訴訟法第三百六十八條，判決如主文。
本案經檢察官鍾鳳玲到庭執行職務。
中    華    民    國    97    年    6     月    24    日
                  刑事第十七庭  審判長法  官  趙功恆
                                      法  官  陳世宗
                                      法  官  陳憲裕
以上正本證明與原本無異。
不得上訴。
                                      書記官 劉育妃
中    華    民    國    97    年    6     月    24    日
附錄：本案論罪科刑法條全文
毒品危害防制條例第10條第2項：
施用第一級毒品者，處 6 月以上 5 年以下有期徒刑。
施用第二級毒品者，處 3 年以下有期徒刑。


司法院資訊處製作；財團法人民間司法改革基金會備份。
